臺灣高雄地方法院刑事判決　　　　　　　　　　　　九十三年度訴字第一九七號
　　公　訴　人　臺灣高雄地方法院檢察署檢察官
　　被　　　告　庚○○
　　　　　　　　午○○
右列被告等因竊盜等案件，經檢察官提起公訴（九十三年度偵字第五八一四號），被
告經本院訊問後自白犯罪，改以簡式審判程序審理，本院判決如左：
    主  文
庚○○以犯竊盜罪為常業，累犯，處有期徒刑壹年拾月。
謝德聖連續故買贓物，處有期徒刑拾月。
    事  實
一、庚○○前因違反毒品危害防制條例案件，經本院以八十九年度鳳簡字第九六號判
    處有期徒刑六月確定，於民國九十年十二月二十六日執行完畢，詎不知悔改，竟
    基於意圖為自己不法所有之常業犯意，攜帶其所有Ｔ型板手一支，於下列時、地
    竊取財物，並於得手後出售竊得之物，將變現所得花用完畢，且恃之以維生。謝
    德聖則係址設高雄縣大樹鄉○○村○○路八七號之德成汽車音響店負責人，明知
    下列物品均係庚○○竊盜所得之贓物，竟基於概括犯意，連續於下列時、地故買
    贓物：
（一）庚○○於民國九十二年一月十一日九時許，在高雄縣大寮鄉○○○路三一二號
      旁空地，以持上開Ｔ型扳手撬開未○○所有之車牌號碼Ｋ２－７９３０號自用
      小客車車門之方式（毀損部分未據告訴），竊取未○○所有型號ＣＤＸ－３７
      ００之新力牌音響一台，並於得手後當日持上開竊得之物，至午○○經營之德
      成汽車音響店出售，而午○○明知上開物品係贓物，竟仍以新臺幣（下同）五
      百元之代價予以買受。
（二）庚○○於九十二年八月一日八時許，在高雄縣鳳山市○○路三二九號前，以持
      上開Ｔ型扳手撬開辛○○所有登記在其子張志賢名下之車牌號碼８Ｗ－５４６
      ８號自用小客車車門之方式（毀損部分未據告訴），竊取辛○○所有型號ＫＤ
      －ＳＸ－６５０之ＪＶＣ牌音響（機號３６Ｘ２１２６）一台，並於得手後當
      日持上開竊得之物，至午○○經營之德成汽車音響店出售，而午○○明知上開
      物品係贓物，竟仍以五百元之代價予以買受。
（三）庚○○於九十二年八月十九日八時許，在高雄市○鎮區○○街三十號前，以持
      上開Ｔ型扳手撬開申○○所有之車牌號碼ＹＸ－８２６９號自用小客車車門之
      方式（毀損部分未據告訴），竊取申○○所有型號ＫＥＨ－Ｐ６９５０之先鋒
      牌音響一台，並於得手後當日持上開竊得之物，至午○○經營之德成汽車音響
      店出售，而午○○明知上開物品係贓物，竟仍以五百元之代價予以買受。
（四）庚○○於九十二年十月十一日十時許，在高雄縣大寮鄉○○村○○街八十二號
      前，以持上開Ｔ型扳手撬開癸○○○所有之車牌號碼ＹＯ－１８１９號自用小
      客車車門方式（毀損部分未據告訴），竊取癸○○○所有型號ＴＤ－６８００
      之百樂牌音響一台，並於得手後當日持上開竊得之物，至午○○經營之德成汽
      車音響店出售，而午○○明知上開物品係贓物，竟仍以五百元之代價予以買受
      。
（五）庚○○於九十二年十月十五日七時十分許，在高雄縣大寮鄉○○路大寮地政事
      務所旁道路，以持上開Ｔ型扳手撬開巳○○所有登記於其母名下之車牌號碼Ｘ
      Ｕ－３５１９號自用小客車車門方式（毀損部分未據告訴），竊取巳○○所有
      型號ＫＳ－ＦＸ６０１之ＪＶＣ牌音響一台，並於得手後當日持上開竊得之物
      ，至午○○經營之德成汽車音響店出售，而午○○明知上開物品係贓物，竟仍
      以五百元之代價予以買受。
（六）庚○○於九十二年十二月三十日二時許，在高雄市○○區○○街十號前，以持
      上開Ｔ型扳手撬開乙○○所有之車牌號碼ＺＬ－１７５１號自用小客車汽車車
      門方式（毀損部分未據告訴），竊取乙○○所有型號ＣＨ－Ｘ９９之ＣＤ盒及
      型號ＫＳ－ＦＸ６０１之ＪＶＣ牌音響各一台，並於得手後當日持上開竊得之
      物，至午○○經營之德成汽車音響店出售，而午○○明知上開物品係贓物，竟
      仍以五百元之代價予以買受。
（七）庚○○於九十三年一月十二日九時許，在高雄市○○路福康國小前，以持上開
      Ｔ型扳手撬開寅○○所有之車牌號碼ＸＦ－３５３３號自用小客車車門方式（
      毀損部分未據告訴），竊取寅○○所有型號ＡＣＡＰＵＬＣＯ－ＲＤＭ１６８
      之藍點牌音響一台，並於得手後當日持上開竊得之物，至午○○經營之德成汽
      車音響店出售，而午○○明知上開物品係贓物，竟仍以五百元之代價予以買受
      。
（八）庚○○於九十三年二月十日二十一時許，在高雄縣大寮鄉大寮村包公廟停車場
      ，以持上開Ｔ型扳手撬開丁○○所有之車牌號碼ＳＷ－５００６號自用小客車
      車門方式（毀損部分未據告訴），竊取丁○○所有ＧＭ６０擴大器及型號７８
      ４３Ｅ之ＲＥＣＥＩＶＥＲ３５Ｗ４ＣＯＡ牌音響各一台，並於得手後當日持
      上開竊得之物，至午○○經營之德成汽車音響店出售，而午○○明知上開物品
      係贓物，竟仍以五百元之代價予以買受。
（九）庚○○於九十三年二月十七日十四時許，在高雄縣大寮鄉一一五○號前，以持
      上開Ｔ型板手撬開丙○○之夫李明諺所有之車牌號碼９Ｗ－９５３２號自用小
      客車車門方式（毀損部分未據告訴），竊取丙○○所有型號ＣＱ－ＤＦ６０２
      Ｕ之國際牌音響一台，並於得手後當日持上開竊得之物，至午○○經營之德成
      汽車音響店出售，而午○○明知上開物品係贓物，竟仍以五百元之代價予以買
      受。
（十）庚○○於九十三年二月二十日八時許，在高雄縣大寮鄉○○村○○路四十之七
      號前，以持上開Ｔ型扳手撬開卯○○所有之車牌號碼ＸＳ－０２５１號自用小
      客車車門方式（毀損部分未據告訴），竊取卯○○所有型號ＣＱ－ＤＦ６０２
      Ｕ之國際牌音響一台，並於得手後當日持上開竊得之物，至午○○經營之德成
      汽車音響店出售，而午○○明知上開物品係贓物，竟仍以五百元之代價予以買
      受。
（十一）庚○○於九十三年二月二十五日七時許，在高雄縣大寮鄉○○村○○路五九之
      十八號，以持上開Ｔ扳手撬開辰○○所有之車牌號碼０９７５－ＧＮ號自用小
      客車車門方式（毀損部分未據告訴），竊取辰○○所有型號ＫＥＨ－Ｐ８８５
      ０之先鋒牌音響，並於得手後當日持上開竊得之物，至午○○經營之德成汽車
      音響店出售，而午○○明知上開物品係贓物，竟仍以五百元之代價予以買受。
（十二）庚○○於九十三年二月二十九日八時許，在高雄縣大寮鄉○○村○○路籃球場
      內，以持上開Ｔ型扳手撬開丑○○所有之車牌號碼ＹＸ－３１１５號自用小客
      車車門方式（毀損部分未據告訴），竊取丑○○所有黑色音箱一個、ＧＭ２２
      ０型擴大器一台、型號ＤＡ－７１６９之ＮＥＣ牌音響一台及型號ＫＤＣ－５
      ０１２之ＫＥＮＷＯＯＤ牌音響一台，並於得手後當日持上開竊得之物，至午
      ○○經營之德成汽車音響店出售，而午○○明知上開物品係贓物，竟仍以一千
      元之代價予以買受。
（十三）庚○○於九十三年二月三十日六時十分許，在高雄縣大寮鄉○○村○○街五○
      七號前，以持上開Ｔ型扳手撬開壬○○所有登記於女友吳春燕名下之車牌號碼
      ＶＩ－０１６９號自用小客車車門方式（毀損部分未據告訴），竊取壬○○所
      有黑色音箱一個、型號ＯＰ２１５０號擴大器一台及型號ＫＤ－Ｓ５９５音響
      一台，並於得手後當日持上開竊得之物，至午○○經營之德成汽車音響店出售
      ，而午○○明知上開物品係贓物，竟仍以一千元之代價予以買受。
（十四）庚○○於九十三年三月三日七時許，在高雄縣大寮鄉○○村○○路二四之一號
      前，以持上開Ｔ型扳手撬開戊○○所有之自用小客車車門方式（毀損部分未據
      告訴），竊取戊○○所有型號ＣＤ３２０之ＣＤ機一台、型號ＣＤ３２０之Ｄ
      ＩＳＣＣＲ８２０牌之音響一台，並於得手後當日持上開竊得之物，至午○○
      經營之德成汽車音響店出售，而午○○明知上開物品係贓物，竟仍以五百元之
      代價予以買受。
（十五）庚○○於九十三年三月七日十時五分許，在高雄縣大寮鄉永芳村永芳國小前，
      以持上開Ｔ型扳手竊開己○○叔叔簡朝惠所有之車牌號碼ＴＺ－９３６５號自
      用小客車車門方式（毀損部分未據告訴），竊取簡朝惠所有型號ＤＥＨ－２３
      ５０之先鋒牌音響一台，並於得手後當日持上開竊得之物，至午○○經營之德
      成汽車音響店出售，而午○○明知上開物品係贓物，竟仍以五百元之代價予以
      買受。
（十六）庚○○於九十三年三月十一日十三時許，在高雄縣大寮朝寮國中後面產業道路
      旁，以持上開Ｔ型扳手撬開子○○之妻所有之自用小客車車門方式（毀損部分
      未據告訴），竊取子○○所有型號ＫＥＨ－Ｐ８０１５之ＰＩＯＮＥＥＲ牌之
      音響一台，並於得手後將其行竊所用之上開Ｔ型扳手隨手丟棄，且於當日持上
      開竊得之物，至午○○經營之德成汽車音響店出售，而午○○明知上開物品係
      贓物，竟仍以五百元之代價予以買受。嗣警方循線於九十三年三月十四日二十
      時五十分許，至上開德成汽車音響店查獲。
二、案經高雄縣政府警察局林園分局報請臺灣高雄地方法院檢察署檢察官偵查起訴後
    ，由本院改依簡式審判程序審理。
    理  由
一、本件被告二人所犯均係死刑、無期徒刑、最輕本刑為三年以上有期徒刑以外之罪
    ，渠等於準備程序中就被訴事實為有罪之陳述，經法官告知簡式審判程序之旨，
    並聽取公訴人、被告等之意見後，本院認為適宜獨任進行簡式審判程序，故本件
    適用簡式審判程序審理，合先敘明。
二、右述事實，業據被告庚○○、午○○於本院審理時坦承不諱，核與證人未○○、
    辛○○、申○○、癸○○○、巳○○、乙○○、寅○○、丁○○、丙○○、卯○○、辰○○、丑○○、壬○○、戊○○、己○○、子○○分別於警訊及本院審理
    時證述之情節相符，並有扣押筆錄一份、贓物領據十六紙、查獲照片四幀、本院
    刑案電話查詢登記表七張及呈報狀一紙附卷可稽，堪信被告二人之自白與事實相
    符，事證明確，被告等犯行均堪認定。
三、按刑法上所謂常業犯，係指反覆以同種類行為為目的之社會活動之職業性犯罪而
    言，亦即行為人恃犯罪以維生，即足當之，至於犯罪所得之多寡，是否恃此犯罪
    為唯一之謀生職業，則非所問。本件被告庚○○自承因無業始一再行竊，並於得
    手後出售竊得之物，將得款全數花用於生活所需，顯係恃竊盜維生而以之為常業
    甚明，是核被告庚○○所為，係犯刑法第三百二十二條之常業竊盜罪。至被告午
    ○○所為，則係犯刑法第三百四十九條第二項之故買贓物罪；被告午○○先後多
    次故買贓物之行為，時間緊接，手法相同，觸犯構成要件同一之罪名，顯係基於
    概括犯意反覆為之，為連續犯，應依刑法第五十六條之規定以一罪論，並加重其
    刑。另被告庚○○前因違反毒品危害防制條例案件，經本院以八十九年度鳳簡字
    第九六號判處有期徒刑六月確定，於九十年十二月二十六日執行完畢，有臺灣高
    等法院被告全國前案紀錄表及臺灣高雄地方法院檢察署刑案資料查註紀錄表各一
    紙在卷可稽，其於五年內再犯本件最重本刑為有期徒刑以上之罪，為累犯，應依
    刑法第四十七條之規定加重其刑。爰審酌被告庚○○正值青年，不思以正當途徑
    謀取財富，竟以行竊之方式為之，而被告午○○身為音響業者，貪圖小利，收購
    贓物，影響社會善良風氣，惟念被告二人犯後均承認犯行，態度尚可等一切情狀
    ，就被告二人所犯之罪，分別量處如主文所示之刑。至被告庚○○行竊時攜帶之
    Ｔ型扳手並未扣案，且經被告庚○○丟棄乙情，業據被告庚○○供明在卷，本院
    查無證據證明該Ｔ型扳手仍存在，爰不予宣告沒收，附此敘明。
據上論斷，應依刑事訴訟法第二百九十九條第一項前段、第二百七十三條之一第一項
，刑法第五十六條、第三百二十二條、第三百四十九條第二項、第四十七條，罰金罰
鍰提高標準條例第一條前段，判決如主文。
本案經檢察官甲○○到庭執行職務。
中      華      民      國      九十三      年    六    月      三十    日
                                  臺灣高雄地方法院刑事庭
                                      法  官    莊珮君
右正本證明與原本無異。
如不服本判決，應於判決送達後十日內，向本院提出上訴狀。
                                      書記官    林志衡
中      華      民      國      九十三      年    六    月      三十    日
附錄：
刑法第三百二十二條
以犯竊盜罪為常業者，處一年以上七年以下有期徒刑。
刑法第三百四十九條第二項
搬運、寄藏、故買贓物或為牙保者，處五年以下有期徒刑、拘役或科或併
科一千元以下罰金。
